臺灣高雄地方法院刑事判決　　　　　　　　　　　　九十三年度訴字第二九七號
　　公　訴　人　臺灣高雄地方法院檢察署檢察官
　　被　　　告　丁○○　男　三.
　　選任辯護人　鍾夢賢律師
右列被告因違反毒品危害防制條例案件，經檢察官提起公訴（九十三年度偵字第八三
六一、二０九０號），本院判決如左：
    主  文
丁○○連續施用第一級毒品，累犯，處有期徒刑拾月，第一級毒品海洛因玖包（合計
驗後淨重壹佰貳拾玖點壹捌公克、空包裝重陸點捌壹公克）、均殘留第一級毒品海洛
因之注射針筒拾玖支、綠色分裝勺貳支、止血帶壹條，均沒收銷燬之；又連續施用第
二級毒品，累犯，處有期徒刑陸月，第二級毒品安非他命拾包（合計驗後毛重貳佰點
陸公克）、均殘留第二級毒品安非他命之吸食器壹組、玻璃吸管參支、橘色分裝勺參
支，均沒收銷燬之；又意圖販賣而持有第一級毒品，累犯，處有期徒刑拾壹年，遞奪
公權伍年，第一級毒品海洛因玖包（合計驗後淨重壹佰貳拾玖點壹捌公克、空包裝重
陸點捌壹公克）、均殘留第一級毒品海洛因之綠色分裝勺貳支、第二級毒品安非他命
拾包（合計驗後毛重貳佰點陸公克）、均殘留第二級毒品安非他命之橘色分裝勺參支
、均殘留第一級毒品海洛因及第二級毒品安非他命之壓塊器壹組、攪拌機、電子秤各
壹臺，均沒收銷燬之，糖粉壹包、空夾鏈袋壹大包，均沒收。應執行有期徒刑拾貳年
，遞奪公權伍年，第一級毒品海洛因玖包（合計驗後淨重壹佰貳拾玖點壹捌公克、空
包裝重陸點捌壹公克）、均殘留第一級海洛因之注射針筒拾玖支、綠色分裝勺貳支、
止血帶壹條、第二級毒品安非他命拾包（合計驗後毛重貳佰點陸公克）、均殘留第二
級毒品安非他命之吸食器壹組、玻璃吸管參支、橘色分裝勺參支、均殘留第一級毒品
海洛因及第二級毒品安非他命之壓塊器壹組、攪拌機、電子秤各壹臺，均沒收銷燬之
，糖粉壹包、空夾鏈袋壹大包，均沒收。
    事  實
一、丁○○前因違反肅清煙毒條例案件，經臺灣高等法院高雄分院以八十一年度上訴
    字第二七七五號判處有期徒刑三年二月確定，又因違反麻醉藥品管理條例案件，
    經本院以八十二年度易字第二０五六號判處有期徒刑五月確定，上開二案嗣經定
    應執行刑為有期徒刑三年五月確定。復因違反肅清煙毒條例案件，經臺灣臺南地
    方法院以八十二年度訴字第一八二五號判處有期徒刑三年三月確定。前開案件接
    續執行，於民國八十四年十一月二十八日假釋出監，甫於八十八年十二月十八日
    假釋期滿執行完畢。
二、丁○○前於八十八年間因施用毒品案件，經本院裁定送觀察、勒戒後，認有繼續
    施用毒品之傾向，再裁定令入戒治處所，施以強制戒治，又經停止戒治，交付保
    護管束，及撤銷停止戒治，繼續執行所餘戒治期間，於九十年九月五日戒治期滿
    獲釋，並經臺灣高雄地方法院檢察署檢察官，於同年九月二十一日，以九十年度
    戒毒偵第一０四三號為不起訴處分。詎仍不知悔改，明知海洛因及安非他命分屬
    毒品危害防制條例第二條第二項第一款、第二款之第一級、第二級毒品，不得非
    法持有及施用，竟分別基於施用第一級毒品海洛因及第二級毒品安非他命等概括
    犯意，自九十二年十一月間起至九十三年四月二十二日止，連續在高雄市前金區
    ○○○路二一七號五樓之七之住處及高雄縣市不詳處所等地，分別施用第一級毒
    品海洛因及第二級毒品安非他命多次。
三、丁○○曾借款新臺幣（下同）六十萬元予不詳姓名、年籍綽號「阿泉」之成年男
    子（下稱「阿泉」），因「阿泉」無力償債，遂於九十三年三月中旬某日，將同
    等價值之第一級毒品海洛因及第二級毒品安非他命一批交付丁○○抵債，丁○○
    在取得上開海洛因及安非他命後，明知不得意圖販賣而持有之，然因數量眾多，
    除供己施用外，竟另基於意圖販賣而持有第一級毒品海洛因及第二級毒品安非他
    命之犯意，將所持有之上開海洛因及安非他命以自備之壓塊器一組、攪拌機、電
    子秤各一臺、夾鏈袋一大包、糖粉一包、分裝勺五支等物，在前開住處分裝成重
    量不同之數小包，欲伺機販賣牟利。
四、嗣於同年四月二十二日上午十一時三十分許，高雄市政府警察局刑警大隊之警員
    丙○○、乙○○等人因調查另案強盜案件，據報前往高雄市前金區○○○路二一
    七號丁○○居住之公寓大樓找尋丁○○時，在四樓樓梯口與丁○○相遇，經警員
    經出示證件攔查後，取得丁○○之同意，至同棟五樓之七丁○○之住處執行搜索
    ，當場查獲(1)第一級毒品海洛因九包（合計驗後淨重一百二十九點一八公克、空
    包裝重六點八一公克）、均殘留微量海洛因之注射針筒十九支、綠色分裝勺二支
    、(2)第二級毒品安非他命十包（合計驗前毛重二百點七公克、驗後毛重二百點六
    公克）、均殘留微量安非他命之吸食器一組、玻璃吸管三支、橘色分裝勺三支、
    (3)均殘留微量海洛因及安非他命之壓塊器一組、攪拌機、電子秤各一臺、止血帶
    一條、(4)無毒品反應之糖粉一包、空夾鏈袋一大包、(5)與本案犯罪事實無關之電
    話簿及帳冊共三本、現金九萬三千一百元、行動電話三支等物，始悉上情。
二、案經高雄市政府警察局移送臺灣高雄地方法院檢察署檢察官偵查起訴。
    理  由
甲、程序部分
壹、關於辯護人爭執搜索之合法性及扣案物之證據能力部分
一、辯護人主張：警員為了調查強盜案件去找被告丁○○，並認為被告是證人，應無
    搜索之必要，且被告家中有吸食器等物品，不可能同意搜索，從勘驗搜索錄影帶
    結果可知，警員並未從一進門就開始錄影，刻意漏掉十多分鐘，警員提出之權利
    告知錄音帶錄音時點可疑，被告在搜索前十幾分鐘受到警員脅迫，並非自願同意
    搜索，故警員違法搜索取得之證物應無證據能力等語。
二、按搜索，經受搜索人出於自願性同意者，得不使用搜索票。但執行人員應出示證
    件，並將其同意之意旨記載於筆錄；實施搜索或扣押時，發現另案應扣押之物亦
　　得扣押之，分別送交該管法院或檢察官，刑事訴訟法第一百三十一條之一、第一
  　百五十二條分別定有明文。經查，本件係高雄市政府警察局刑警大隊之警員丙○○、乙○○等人在調查另案強盜案件時，經涉案車輛之名義上車主陳稱被告係該
    車之使用人，並帶同警員前往被告居住之公寓大樓找尋被告，警員在四樓樓梯口
    與被告相遇，被告拔腿就跑，經警員攔下被告並出示證件，就另案強盜案件盤查
    被告，被告否認涉案，並同意警員至其住處內執行搜索，開門讓警員進入屋內，
    警員待被告在自願性同意搜索筆錄上簽名後，開始搜索現場及錄影，因發現本件
    毒品案件之相關證物，始逮捕被告，並扣押本件相關證物等情，業據警員丙○○
    、乙○○於本院審理中證述在卷，並有自願性同意搜索筆錄、搜索扣押筆錄、扣
    押物品目錄表各一份、搜索現場照片六張、扣案物照片一張附於警卷，及強盜案
    關係人洪榮洲之警詢筆錄附於本院卷可稽。且依本院當庭勘驗警員所提出之權利
    告知錄音帶一卷結果，可知警員係在詢問被告之姓名、住居所，並告知當時時間
    係四月二十二日上午十一時二十九分後，徵求被告同意進行搜索有關強盜案之證
    物，經被告表示同意，警員再覆頌搜索時間、地點及經被告同意搜索之意旨後，
    請被告在自願性同意搜索筆錄上簽名，之後，警員又告知被告涉嫌毒品案件，並
    為權利告知，及告知依法逮捕被告之意旨，此有本院九十三年十一月二十四日審
    判筆錄可佐，經核亦與警員丙○○、乙○○前開證述相符。至依本院當庭勘驗搜
    索錄影帶結果，固可知錄影起始時間為十一時四十四分，且未錄到警員取得被告
    之同意進行搜索之畫面，惟警員在搜索過程中態度平和，並無強暴脅迫被告之情
    事，而被告精神狀態正常，對答如流，充分配合警員並主動供出物品藏放的位置
    等情，有本院九十三年十一月二十四日審判筆錄可稽，自亦不足以證明警員在開
    始錄影前有強暴脅迫被告之情事。綜上足認，被告確係出於自由意志而同意警員
    至其住處執行另案強盜案件之搜索，且警員係在實施搜索過程中，發現本件毒品
    案件應扣押之物而予以扣押之事實，依前揭法條規定，本件搜索、扣押均屬合法
    ，扣案物應有證據能力。
貳、關於辯護人爭執扣案攪拌機一臺送驗結果之證據能力部分
一、辯護人主張：扣案攪拌機一臺因未密封，始造成送驗結果呈海洛因及甲基安非他
    命陽性反應，其送驗結果應無證據能力等語。
二、經查，扣案攪拌機一臺係在被告住處查獲，經本院送請高雄醫學大學附設中和紀
    念醫院檢驗結果，呈海洛因及甲基安非他命陽性反應，此有該院九十三年九月二
    十一日報告編號：九三０九─二四六號檢驗報告一份在卷可佐。又扣案攪拌機一
    臺雖未密封，然其餘扣案物亦均未密封，其中扣案之糖粉一包及空夾鏈袋一大包
    ，經送請高雄醫學大學附設中和紀念醫院檢驗結果，均呈海洛因及甲基安非他命
    陰性反應，此有該院九十三年八月三十一日報告編號：九三０八─四六九、四七
    ０號檢驗報告各一份存卷足憑。再依警卷所附搜索現場照片及本院九十三年十一
    月二十四日勘驗搜索錄影帶之結果，亦可知負責執行搜索之警員有戴手套，且在
    搜索現場未拆開毒品之包裝袋查驗內裝之毒品之事實，是扣案物當不至於在搜索
    過程中遭到警員之污染，則扣案攪拌機一臺之送驗結果應有證據能力。
乙、實體部分
壹、施用毒品部分
一、右揭施用第一級、第二級毒品等犯罪事實，業據被告丁○○於警訊及本院審理中
    均坦承不諱，且被告為警查獲後所採集之尿液經送驗結果，呈嗎啡及甲基安非他
    命陽性反應，此有高雄市立凱旋醫院九十三年五月九日高市凱醫檢字第０一八三
    二號煙毒尿液檢驗成績書影本一份附於偵查卷可稽。此外，復有第一級毒品海洛
    因九包、第二級毒品安非他命十包、注射針筒十九支、分裝勺五支、吸食器一組
    、玻璃吸管三支、止血帶一條等物扣案可證。又前開扣案物經送驗結果，第一級
    毒品海洛因九包（鑑定通知書誤載為十三包），合計驗後淨重一百二十九點一八
    公克，空包裝重六點八一公克；第二級毒品安非他命十包，合計驗前毛重二百點
    七公克，驗後毛重二百點六公克；注射針筒十九支及綠色分裝勺二支，均呈海洛
    因陽性反應；吸食器一組、玻璃吸管三支及橘色分裝勺三支，均呈甲基安非他命
    陽性反應；止血帶一條則呈海洛因及甲基安非他命陽性反應，分別有法務部調查
    局九十三年五月二十六日調科壹字第二二００一七二三二號鑑定通知書、高雄醫
    學大學附設中和紀念醫院九十三年五月十八日報告編號：九三０五─二０二號、
    九十三年八月三十一日報告編號：九三０八─四六四、四六七號、九三０八─四
    六五、四六六、四六八號、九十三年十月二十六日報告編號：九三一０─三三四
    號檢驗報告各一份在卷足憑。足認被告前揭自白與事實相符，應堪採為被告有罪
    之證據，則被告右揭施用第一級、第二級毒品等犯罪事實，堪以認定。
二、查被告前於八十八年間因施用毒品案件，經本院裁定送觀察、勒戒後，認有繼續
    施用毒品之傾向，再裁定令入戒治處所，施以強制戒治，又經停止戒治，交付保
    護管束，及撤銷停止戒治，繼續執行所餘戒治期間，於九十年九月五日戒治期滿
    獲釋，並經臺灣高雄地方法院檢察署檢察官，於同年九月二十一日，以九十年度
    戒毒偵第一０四三號為不起訴處分，此有臺灣高等法院被告全國前案紀錄表一份
    在卷足按，其於前案強制戒治執行完畢釋放後，五年內再犯本件毒品危害防制條
    例第十條第一項、第二項之罪，犯罪事證明確，應依法論科。
貳、意圖販賣而持有毒品部分：
一、訊據被告丁○○固坦承於九十三年三月中旬某日，收受「阿泉」所交付之第一級
    毒品海洛因及第二級毒品安非他命一批，與「阿泉」先前積欠伊之六十萬元債務
    相抵銷；嗣於同年四月二十二日在上開住處為警查獲伊持有第一級毒品海洛因九
    包、第二級毒品安非他命十包及其他扣案物等事實，惟矢口否認有何意圖販賣而
    持有第一級、第二級毒品之犯行，辯稱：「阿泉」拿來抵債之海洛因及安非他命
    都是供伊自己吸食之用，伊為了攜帶方便，有用壓塊器把海洛因壓成塊，電子秤
    是向別人買毒品時用來秤重量是否足夠，攪拌機是用來打木瓜牛奶，剛好可打一
    杯，糖粉是用來摻在香煙內吸食海洛因，夾鏈袋是出門時自己分裝毒品帶出去云
    云。辯護意旨另以：證人己○○在八十七年間曾匯款一千七百餘萬元予被告，證
    人黃睍禓（原名戊○○）在九十二年三月間曾交付一百五十萬元予被告，被告有
    鉅額收入可資渡日，無販毒之動機云云。
二、經查：
(一)、被告於九十三年三月中旬某日，收受「阿泉」所交付之第一級毒品海洛因及第二
    級毒品安非他命一批，與「阿泉」先前積欠伊之六十萬元債務相抵銷；嗣於同年
    四月二十二日警方在被告住處執行搜索，當場查獲第一級毒品海洛因九包、第二
    級毒品安非他命十包、分裝勺五支、壓塊器一組、攪拌機、電子秤各一臺、糖粉
    一包、空夾鏈袋一大包等物等事實，業據被告自承不諱，且有搜索現場照片六張
    、扣案物照片一張附於警卷可稽。又前開扣案物經送驗結果，第一級毒品海洛因
    九包（鑑定通知書誤載為十三包），合計驗後淨重一百二十九點一八公克，空包
    裝重六點八一公克；第二級毒品安非他命十包，合計驗前毛重二百點七公克，驗
    後毛重二百點六公克；綠色分裝勺二支，呈海洛因陽性反應；橘色分裝勺三支，
    呈甲基安非他命陽性反應；壓塊器一組、攪拌機、電子秤各一臺，均呈海洛因及
    甲基安非他命陽性反應；糖粉一包、空夾鏈袋一大包，均呈海洛因及甲基安非他
    命陰性反應，分別有法務部調查局九十三年五月二十六日調科壹字第二二００一
    七二三二號鑑定通知書、高雄醫學大學附設中和紀念醫院九十三年五月十八日報
    告編號：九三０五─二０二號、九十三年八月三十一日報告編號：九三０八─四
    六七號、九三０八─四六八號、九十三年九月二十一日報告編號：九三０九─二
    四五、二四六、二四七號、九十三年八月三十一日報告編號：九三０八─四六九
    、四七０號檢驗報告各一份附卷可稽。
(二)、被告雖辯稱：「阿泉」拿來抵債之海洛因及安非他命都是供伊自己吸食之用云云
    ，惟查：
(1)、「阿泉」拿給被告抵債之海洛因及安非他命原本為大包裝，嗣經被告分裝成小包
    裝乙情，業據被告於本院準備程序中供承不諱（本院九十三年九月七日準備程序
    筆錄參照）。被告雖於本院審理中供稱：（問：扣案海洛因為何有大包及小包？
    ）那是我要攜帶出去吸食的云云（本院九十三年十一月二十四日筆錄審判參照）
    。然依警卷所附扣押物品目錄表之記載，扣案海洛因九包有毛重五十二點三公克
    、三十五點七公克、二十一點九公克、二十公克、四公克之包裝各一包、毛重零
    點五公克、零點四公克之包裝各二包；安非他命十包亦有毛重三十八點二公克之
    包裝四包、毛重三十六點六公克、四公克、二點四公克、二點三公克、一點五公
    克、零點六公克之包裝各一包。設若前開毒品僅供被告個人施用，則被告囤積在
    家中，每次施用時任取所需即可，實無預先分裝成數包之必要，縱使如被告所辯
    為了外出攜帶方便而加以分裝，亦應按照每次之吸食量加以分裝，始符常情，何
    以竟分裝成前開重量不同之包裝數包，且海洛因有重達五十多、三十多、二十多
    公克等包裝，安非他命亦有重達三十多公克之包裝，顯然非僅供個人施用之份量
    ，否則一次施用似此巨量之毒品，豈不自求速死，可見被告將所取得之毒品分裝
    成重量不同之包裝，除供己施用外，尚有伺機變賣牟利之意圖甚明。至被告於本
    院審理中改稱：（問：為何安非他命也分裝成十包？）買的時候就已經分成這樣
    子。（問：買來後，有無分裝？）大部分都沒有，除非我自己要吃的云云（本院
    九十三年十一月二十四日筆錄審判參照），惟扣案安非他命十包中有四包等量者
    ，六包不等量者，已與一般毒品交易之常情不符，是被告此部分所辯應係事後卸
    責之詞，不足採信。
(2)、扣案之壓塊器、攪拌機、電子秤、分裝勺、糖粉、空夾鏈袋等物，均為實務上販
    毒者用來稀釋、分裝毒品以利販賣所慣用之工具，蓋販毒者以電子秤秤出一定份
    量之海洛因與糖粉後，加入攪拌機內混合、研磨使其均勻，即可降低海洛因之純
    度，並增加海洛因之份量，再以壓塊器壓成塊狀出售，或直接將海洛因粉末以夾
    鏈袋分裝成小包裝出售，便可從中賺取差價，牟取較高之利潤。而扣案之壓塊器
    一組、攪拌機、電子秤各一臺、綠色分裝勺二支，均驗出海洛因陽性反應，業如
    前述；被告亦坦承有使用壓塊器將所取得之海洛因壓成塊狀之事實，核與警員在
    搜索現場查獲數包白色塊狀毒品之情相符，有本院九十三年十一月二十四日勘驗
    搜索錄影帶之審判筆錄可佐；再參以扣案海洛因九包，純度僅百分之五十九點一
    一乙情，有前揭法務部調查局九十三年五月二十六日調科壹字第二二００一七二
    三二號鑑定通知書可查，綜合上情研判，足認被告確有將扣案海洛因與糖粉以攪
    拌機混合、研磨，再以壓塊器壓成塊狀，或直接將海洛因粉末以夾鏈袋分裝成小
    包裝，以伺機出售牟利之事實。而扣案之電子秤一臺、橘色分裝勺，均驗出甲基
    安非他命陽性反應，亦如前述，足認被告亦有將扣案安非他命，以電子秤秤出一
    定份量後，用夾鏈袋分裝成小包裝，以伺機出售牟利之事實。至被告辯稱：為了
    攜帶方便，才使用壓塊器把海洛因壓成塊云云，惟依常情判斷，塊狀之海洛因無
    法直接施用，尚須磨成粉末，始能摻入香煙內吸食，或以水稀釋後，以針筒吸取
    注射於人體；況且，海洛因若未達到相當之份量，即無法以壓塊器壓成塊狀，被
    告於本院審理中亦供稱：大約幾十公克才可以壓成塊狀等語（本院九十三年十一
    月二十四日審判筆錄參照），是若如被告所辯為攜帶方便，而用壓塊器將海洛因
    壓成塊狀，則遇毒癮臨時發作時，尚須將塊狀之海洛因磨成粉末，始能加以施用
    ，且一次亦無法將整塊海洛因之份量吸食完畢，仍需攜帶剩餘之海洛因粉末，如
    此大費周章，亦不能達到被告所稱方便之目的，是被告此部分所辯顯與常情有悖
    ，不足採信，其將海洛因壓成塊狀，絕非僅供吸食之目的，應尚有伺機販售牟利
    之意圖。又被告另辯稱：電子秤是向別人買毒品時用來秤重量是否足夠，攪拌機
    是用來打木瓜牛奶，剛好可打一杯，糖粉是用來摻在香煙內吸食海洛因，夾鏈袋
    是出門時自己分裝毒品帶出去云云，縱然屬實，亦僅能證明上開扣案物非專供販
    賣毒品之用，尚有其他用途，自不能採為有利被告之認定。
(3)、辯護意旨另認被告有鉅額收入可資渡日，無販毒之動機云云。惟販毒之動機多端
    ，有鉅額收入者未必即無販毒動機。且證人己○○雖於本院審理中證稱：因被告
    贏得信鴿協會比賽之獎金，於八十七年五月二日匯款一千四百二十三萬一千七百
    七十二元至被告之帳戶內等語，並有被告提出之高雄區中小企業銀行活期儲蓄存
    款存摺明細影本一份附於本院卷可稽，然依上開存摺明細，被告至八十七年十二
    月十四日止，帳戶內存款僅剩一萬八千四百零五元，自不能證明被告至九十三年
    四月間本案發生時，尚有鉅額收入可資渡日。另證人即被告之兄黃睍禓於本院審
    理中證稱：被告在八十七年間贏得信鴿協會比賽之獎金後，曾給伊三百萬元，伊
    在九十二年三、四月間還給被告一百五十萬元等語，縱然屬實，亦與被告有無意
    圖販賣而持有毒品乙事無必然關係，尚難採為有利被告之認定。
(4)、綜上所述，被告及辯護意旨前開所辯，均不足採為有利被告之認定，被告意圖販
    賣而持有第一級、第二級毒品之犯罪事證明確，犯行堪以認定。
參、論罪科刑之理由
一、查海洛因、安非他命分屬毒品危害防制條例第二條第二項第一款、第二款之第一
    級、第二級毒品，不得非法持有、施用或意圖販賣而持有之，被告丁○○竟持以
    施用，並意圖販賣而持有之，核其所為，分別係犯毒品危害防制條例第十條第一
    項之施用第一級毒品罪、同條第二項之施用第二級毒品罪；及同條例第五條第一
    項之意圖販賣而持有第一級毒品罪、同條第二項之意圖販賣而持有第二級毒品罪
    。又被告單純持有海洛因及安非他命之行為在先，進而施用及意圖販賣而持有之
    行為在後，其先前單純持有之行為分別為事後之施用及意圖販賣而持有之行為所
    吸收，不另論罪。被告先後多次施用第一級、第二級毒品之犯行，均時間緊接，
    方法相同，觸犯構成要件相同之罪名，顯各係基於概括犯意為之，均為連續犯，
    應依刑法第五十六條規定各論以一罪，並加重其刑。而被告以一販賣予他人之意
    圖，同時持有第一級、第二級毒品，係以一行為觸犯數罪名，為異種之想像競合
    犯，應依刑法第五十五條前段之規定，從一重之意圖販賣而持有第一級毒品罪處
    斷。被告所犯上開施用第一級毒品罪、施用第二級毒品罪及意圖販賣而持有第一
    級毒品罪，犯意各別，行為不同，應分論併罰。再被告前因違反肅清煙毒條例案
    件，經臺灣高等法院高雄分院以八十一年度上訴字第二七七五號判處有期徒刑三
    年二月確定，又因違反麻醉藥品管理條例案件，經本院以八十二年度易字第二０
    五六號判處有期徒刑五月確定，上開二案嗣經定應執行刑為有期徒刑三年五月確
    定；復因違反肅清煙毒條例案件，經臺灣臺南地方法院以八十二年度訴字第一八
    二五號判處有期徒刑三年三月確定，前開案件接續執行，於八十四年十一月二十
    八日假釋出監，甫於八十八年十二月十八日假釋期滿執行完畢，其受有期徒刑之
    執行完畢，五年以內再犯本件有期徒刑以上之罪，為累犯，應依刑法第四十七條
    規定加重其刑，並就施用第一級、第二級罪部分依法遞加之。爰審酌被告施用毒
    品曾先後經觀察、勒戒及強制戒治，仍未戒絕毒癮，且施用海洛因及安非他命之
    時間非短，惟犯後已坦承此部分犯行，態度尚佳；另被告意圖販賣而持有海洛因
    及安非他命之數量龐大，若流入市面對社會治安之危害甚鉅，惡害非輕，犯後就
    此部分犯行仍飾詞卸責，顯無悔意等一切情狀，分別量處如主文所示之刑，並定
    其應執行刑。又依被告犯意圖販賣而持有第一級、第二級毒品罪之性質，認有褫
    奪公權之必要，併宣告褫奪公權五年。
二、扣案第一級毒品海洛因九包（合計驗後淨重一百二十九點一八公克、空包裝重六
    點八一公克），及均殘留微量海洛因之注射針筒十九支、綠色分裝勺二支、壓塊
    器一組、攪拌機、電子秤各一臺、止血帶一條，業已難與第一級毒品海洛因析離
    ，均屬查獲之第一級毒品；扣案第二級毒品安非他命十包（合計驗後毛重二百點
    六公克），及均殘留微量安非他命之吸食器一組、玻璃吸管三支、橘色分裝勺三
    支、壓塊器一組、攪拌機、電子秤各一臺，業已難與第二級毒品安非他命析離，
    均屬查獲之第二級毒品，爰依毒品危害防制條例第十八條第一項前段規定，不問
    屬於犯人與否，均予宣告沒收銷燬之（扣案止血帶一條，其上雖亦殘留微量安非
    他命，惟與被告施用第二級毒品及意圖販賣而持有第二級毒品等犯行均無關，自
    應於被告施用第一級毒品犯行部分諭知沒收銷燬之）。而送鑑耗損之毒品，既已
    滅失，自無庸宣告沒收銷燬之。又扣案無毒品反應之糖粉一包及空夾鏈袋一大包
    ，均為被告所有之物，業據被告供承在卷，且係供被告犯毒品危害防制條例第五
    條之罪所用之物，業經本院認定如前，爰依同條例第十九條第一項前段規定，均
    予宣告沒收。至扣案電話簿及帳冊共三本、現金九萬三千一百元、行動電話三支
    等物，均查無證據足認與本件犯罪事實有關，自不得宣告沒收，附此敘明。
據上論斷，應依刑事訴訟法第二百九十九條第一項前段，毒品危害防制條例第五條第
一項、第二項、第十條第一項、第二項、第十八條第一項前段、第十九條第一項前段
、第二十三條第二項，刑法第十一條、第五十六條、第五十五條、第四十七條、第五
十一條第五款、第九款、第三十七條第二項之規定，判決如主文。
本案經檢察官甲○○到庭執行職務。
中　　　華　　　民　　　國　　九十三　　年　　 十二 　　月　　　八　　　日
                                  臺灣高雄地方法院刑事庭
                                      審判長法　官  陳志銘
                                            法  官  林芳華
                                            法  官  王雅苑
右正本證明與原本無異。
如不服本判決，應於送達後十日內，向本院提出抗告狀。
                                            書記官  林志衡
中　　　華　　　民　　　國　　九十三　　年　　 十二 　　月　　　八　　　日
附錄法條：
毒品危害防制條例第五條第一項、第二項
意圖販賣而持有第一級毒品者，處無期徒刑或十年以上有期徒刑，得併科
新臺幣七百萬元以下罰金。
意圖販賣而持有第二級毒品者，處五年以上有期徒刑，得併科新臺幣五百
萬元以下罰金。
毒品危害防制條例第十條
施用第一級毒品者，處六月以上五年以下有期徒刑。
施用第二級毒品者，處三年以下有期徒刑。
